---
output: github_document
---

<!-- README.md is generated from README.Rmd. Please edit that file -->

```{r, include = FALSE}
knitr::opts_chunk$set(
  collapse = TRUE,
  comment = "#>",
  fig.path = "man/figures/README-",
  out.width = "100%"
)
```

# coleoptr

<!-- badges: start -->
<!-- badges: end -->

`coleoptr` permet :

* de détecter les prénoms dans des chaines de caractères ;
* de dire la probabilité d'appartenance des prénoms à chaque sexe.

## Installation

Vous pouvez installer la version de développement de coleoptr depuis [GitHub](https://github.com/) avec cette commande :

``` r
# install.packages("devtools")
devtools::install_github("jgires/coleoptr")
```

## Example

Voici un example qui exemplifie les deux fonctions de `coleoptr` : nous allons 1) détecter des prénoms contenus dans des noms de rue et 2) prédire le genre de ces prénoms.

La fonction `name_be_extract` permet de détecter et d'extraire les prénoms dans une chaîne de caractère (ici le nom de rue) :

```{r , warning = FALSE, message = FALSE,  results='hide'}
library(coleoptr)
x <- data.frame(rue = c("Avenue Paul Héger",
                        "Jardin des Justes",
                        "Chemin Marie Popelin",
                        "Place Sainte-Catherine",
                        "Avenue Paul Dejaer",
                        "Rue de Molenbeek",
                        "Boulevard Léopold III",
                        "Avenue Sainte-Anne",
                        "Rue Saints-Pierre et Paul"
                        ))
result <- name_be_extract(data_to_detect = x,
                          col_to_detect = "rue")
```

```{r}
result[,c("rue", "name_extracted_1", "name_extracted_2")]
```

La fonction `name_be_genderize` permet quand à elle de prédire le genre des prénoms. Elle peut s'appliquer sur les résultats de `name_be_extract` :

```{r , warning = FALSE, message = FALSE,  results='hide'}
result_genderized <- name_be_genderize(result,
                                       col_name = "name_extracted_1")
```

```{r}
result_genderized[,c("rue", "name_extracted_1", "prop_f", "prop_h", "genre_detected")]
```

## Options

De nombreuses options existent et seront documentées plus tard...
