---
output: github_document
---

<!-- README.md is generated from README.Rmd. Please edit that file -->

```{r, include = FALSE}
knitr::opts_chunk$set(
  collapse = TRUE,
  comment = "#>",
  fig.path = "man/figures/README-",
  out.width = "100%"
)
```

# coleoptr

<!-- badges: start -->
<!-- badges: end -->

`coleoptr` est un package R qui permet :

* de détecter les prénoms dans des chaînes de caractères ;
* d'estimer l'appartenance des prénoms à chaque sexe.

Le package repose sur un dictionnaire de prénoms de l'ensemble de la population belge en 2022 compilé par [Statbel](https://statbel.fgov.be/fr/themes/population/noms-et-prenoms/prenoms-femmes-et-hommes#figures). Celui-ci contient 48.505 prénoms et permet de détecter les prénoms utilisés pour nommer les personnes en Belgique (et de ce fait les institutions, rues, écoles, commerces, etc.).

## Installation

Vous pouvez installer la version de développement de `coleoptr` depuis [GitHub](https://github.com/) avec cette commande :

``` r
# install.packages("devtools")
devtools::install_github("jgires/coleoptr")
```

## Exemple

Voici un exemple à partir de noms de rue qui illustre les deux fonctions de `coleoptr`.

La fonction `name_be_extract` permet de détecter et d'extraire les prénoms dans une chaîne de caractère (ici le nom de rue) :

```{r , warning = FALSE, message = FALSE,  results='hide'}
library(coleoptr)
x <- data.frame(rue = c("Rue Albert Dekkers",
                        "Avenue du Pont de Luttre",
                        "rue du Champ Ste-Anne",
                        "Toekomststraat",
                        "Avenue du Pont de Luttre",
                        "Sint-Jozefstraat",
                        "Rue Coron Paulette",
                        "Rue Marchand Père et Fils",
                        "Rue Saints-Pierre et Paul",
                        "Katarinalaan"
                        ))
result <- name_be_extract(data_to_detect = x,
                          col_to_detect = "rue",
                          nl_detect = TRUE)
```

```{r}
result[,c("rue", "name_extracted_1", "name_extracted_2")]
```

La fonction `name_be_genderize` permet quand à elle d'estimer le genre des prénoms. Elle peut s'appliquer sur les résultats de `name_be_extract`. Dans tous les cas, elle s'applique sur un champ contenant le nom seul :

```{r , warning = FALSE, message = FALSE,  results='hide'}
result_genderized <- name_be_genderize(result,
                                       col_name = "name_extracted_1")
```

```{r}
result_genderized[,c("rue", "name_extracted_1", "prop_f", "prop_h", "genre_detected")]
```

## Options

Plusieurs options existent et seront documentées plus tard...

## Développements futurs ?

Des difficultés spécifiques se posent dans la détection de prénoms en **néérlandais** (et sans doute en **allemand**), puisque le prénom est parfois accolé à l'objet/institution nommée par ce prénom. Par exemple, pour la voierie *Katarinalaan*, le prénom et l'avenue (*laan*) forment un seul mot. La fonction `name_be_extract` peut tout à fait détecter et extraire les prénoms à l'intérieur de mots plus longs (en indiquant l'option `respect_boundaries = FALSE`), mais alors la fonction détecte un grand nombre de faux positifs : elle détecte pour *Place de Ninove* les prénoms *Lac* et *Nino*, par exemple (le problème est le même en néérlandais).

La solution qui a été trouvée est de maintenir le respect des frontières de mots (`respect_boundaries = TRUE` est l'option par défaut), et d'indiquer avec l'option `nl_detect = TRUE` (utilisée dans l'exemple précédent) que l'on fait une recherche dans des champs écrits en néérlandais. La fonction opère alors une série de corrections en REGEX au préalable pour rendre possible la détection des prénoms accolés à un certain nombre de types d'objets/institutions (pour l'instant : uniquement voieries et institutions scolaires jusqu'au secondaire). Le soucis de cette procédure est qu'elle demande des corrections particulières à la nature des données. A terme, la solution est probablement de créer un dictionnaire de correction en néérlandais, reprenant de nombreux objets/institutions, pour englober le plus de cas possibles. Cette solution demande cependant un gros travail dont je ne sais pas s'il est réellement faisable. Si quelqu'un a une autre solution, je suis preneur.
